【裁判字號】    92,易,1216
【裁判日期】    920805
【裁判案由】    竊盜
【裁判全文】
臺灣板橋地方法院刑事判決                        九十二年度易字第一二一六號
    公  訴  人  臺灣板橋地方法院檢察署檢察官
    被      告  乙○○
右列被告因竊盜案件，經檢察官提起公訴（九十二年度偵字第四九０六號），本院判
決如左：
    主  文
乙○○連續竊盜，累犯，處有期徒刑參月，如易科罰金，以參佰元折算壹日。
    事  實
一、乙○○曾因毒品危害防制條例案件，經臺灣高等法院於民國八十九年三月三十日
    以八十九年度上訴字第四一九號判決判處有期徒刑七月，並於八十九年六月二十
    二日經最高法院上訴駁回確定，嗣於八十九年七月十一日羈押期滿執行完畢；仍
    不知悔改，緣乙○○與丙○○係當兵時之同袍，乙○○於民國九十二年一月十八
    日凌晨三時許，與丙○○相約至台北縣永和市○○街七十八之一號六樓丙○○之
    友人甲○○住處，與甲○○及丙○○二人共同飲酒，旋三人均因不勝酒力而醉倒
    酣睡，嗣乙○○於同日上午六、七時許酒醒後，竟基於意圖為自己不法所有之概
    括犯意，趁甲○○及丙○○二人仍在熟睡之際，先後竊取甲○○所有之ＬＧ牌Ｌ
    Ｇ—六○○型行動電話一支（序號：000000000000000號）及其
    置於住處書桌抽屜之黃金勳章一枚、鑰匙一串（含住宅大門、六樓鐵門房間、高
    雄住處、車號ＸＳＴ—六○五號機車、遠東商業銀行保險箱之鑰匙各乙把）、皮
    夾內之現金新台幣（下同）一千元，及丙○○所有置於其已脫下之外套內之皮夾
    中現金五百元，乙○○得手後旋即離去，嗣乙○○並將自己所有之門號0000
    000000號ＳＩＭ卡插入前開竊得之行動電話一支供己使用。迄甲○○及丙○○二人於同日上午十二時五十分許酒醒後，始發現前開財物遭竊，甲○○隨即
    撥打乙○○前開手機門號聯絡乙○○，乙○○始於同日下午十六時許，在台北縣
    新莊市省立醫院門口將前開行動電話交還予甲○○。
二、案經甲○○、丙○○訴由台北縣政府警察局永和分局報請臺灣板橋地方法院檢察
    署檢察官偵查起訴。
    理  由
一、訊據被告乙○○固坦承將前開甲○○所有之行動電話取走等情，惟矢口否認有竊
    盜犯行，辯稱：伊並未偷東西，伊有向甲○○借行動電話使用，伊於上午起床後
    ，因肚子餓，下樓買東西，之後因忘記回去之路，才未返回甲○○住處，事後伊
    有留言予丙○○，且甲○○一與伊聯絡，伊就將手機交還云云。經查：右揭事實
    ，業據告訴人甲○○及丙○○於警詢、檢察官偵查及本院審理時均指訴歷歷，互
    核告訴人二人所述情節亦均相符。且告訴人甲○○於警詢及偵審中均明確指稱：
    於喝酒當時，乙○○因手機沒電，向伊借手機聽留言，伊有告知乙○○其所有之
    手機是公務機，要求乙○○聽完留言後一定要將手機還伊，不得取走等情，是以
    ，被告乙○○如無為自己不法所有之意圖，何以會未經甲○○之同意，即擅自將
    該手機攜出甲○○住處？再者，告訴人甲○○、丙○○與被告乙○○間並無怨隙
    存在，已據告訴人等供明在卷，況且，案發當日渠等尚一同飲酒作樂，告訴人自
    無故意涉詞誣陷被告之理。是被告空言所辯，顯係事後畏罪卸責之詞，不足採信
    。本件事證明確，被告犯行洵堪認定。
二、核被告意圖為自己不法之所有，竊取甲○○、丙○○之財物，其所為係犯刑法第
    三百二十條第一項之竊盜罪。被告前後二次竊盜犯行，時間緊接，犯罪構成要件
    相同，顯係基於概括犯意反覆為之，應依連續犯規定論以一罪，並加重其刑。又
    被告曾因毒品危害防制條例案件，經臺灣高等法院於八十九年三月三十日以八十
    九年度上訴字第四一九號判決判處有期徒刑七月，並於八十九年六月二十二日經
    最高法院上訴駁回確定，嗣於八十九年七月十一日羈押期滿執行完畢，有臺灣高
    等法院被告全國前案紀錄表、台灣板橋地方法院檢察署刑案資料查註紀錄表各一
    件附卷可稽，其於五年內再犯有期徒刑以上之本罪，應依累犯之規定遞加重其刑
    。爰審酌被告之素行資料，犯罪之動機、目的、手段、所得利益不多，及犯罪後
    猶飾詞狡辯、不知悔改等一切情狀，量處如主文所示之刑，並諭知易科罰金之折
    算標準，以資懲儆。
據上論斷，應依刑事訴訟法第二百九十九條第一項前段，刑法第五十六條、第三百二
十條第一項、第四十七條、第四十一條第一項前段，罰金罰鍰提高標準條例第一條前
段、第二條，判決如主文。
本案經檢察官馬凱蕙到庭執行職務。
中      華      民      國    九十二    年      八      月      五      日
                                  臺灣板橋地方法院刑事第二庭
                                          法  官   崔玲琦
右正本證明與原本無異。
如不服本判決，應於判決送達後十日內向本院提出上訴狀 (應附繕本) ，上訴於
臺灣高等法院。
                                          書記官    陳金鳳
中      華      民      國    九十二    年      八      月      十九    日
附錄本案所犯法條全文
中華民國刑法第三百二十條
(普通竊盜罪、竊佔罪)
意圖為自己或第三人不法之所有，而竊取他人之動產者，為竊盜罪，處五
年以下有期徒刑、拘役或五百元以下罰金。
意圖為自己或第三人不法之利益，而竊佔他人之不動產者，依前項之規定
處斷。
前二項之未遂犯罰之。


司法院資訊處製作；財團法人民間司法改革基金會備份。
